臺灣高雄地方法院刑事判決　　　　　　　93年度訴字第3142號
公　訴　人　臺灣高雄地方法院檢察署檢察官
被　　　告　丙○○
被　　　告　乙○○
上列被告等因違反懲治走私條例案件，經檢察官提起公訴（93年
度偵字第6671號），本院判決如下：
    主  文
丙○○共同私運管制物品進口逾公告數額，處有期徒刑壹年。偽
造之「乙○○」印章壹顆，裝箱單、商業發票上偽造之「乙○○
」印文各壹枚，身分證影本、個案委任書上偽造之「乙○○」印
文各貳枚及委託書上偽造之「乙○○」之簽名貳枚均沒收。
乙○○無罪。
    事  實
一、丙○○明知大陸花生一次私運總額由海關照緝獲時之完稅價
    格計算，超過新台幣（下同）100,000 元或重量超過1,000
    公斤，即屬行政院依懲治走私條例第2 條第4 項規定公告之
    「管制物品項目及數額」丙項第5 款所列之管制進口物品，
    竟與姓名年籍不詳之成年男子共同基於自大陸地區私運管制
    物品進入臺灣地區之犯意，並基於行使偽造私文書之犯意聯
    絡，以進口瀝青、竹掃把匿報夾藏去殼大陸花生之私運方式
    ，將完稅價格為171, 489元、重量達8,7 65公斤之大陸去殼
    花生夾藏於瀝青原料鐵桶底層，委託不知情之遠邁有限公司
    代理之青島金惠源貨運服務有限公司將裝載上開物品之貨櫃
    運抵高雄港，私運入台。未得乙○○同意，由該姓名年籍不
    詳之成年男子偽稱為「乙○○」，於民國92年5 月11日以電
    話向不知情之佳暉報關股份有限公司（下稱佳暉報關行，設
    於高雄市○○○路157 號6 樓之2）職 員甲○○查詢進口報
    關相關事宜，並在不詳地點偽以「乙○○」名義製作具表意
    性之委託甲○○報關文件，並偽簽「乙○○」之姓名而偽造
    此私文書，復於同月13日、14日分別將上開偽造之委託書、
    報關所需之資料即裝箱單、商業發票、船公司到貨通知及「
    乙○○」之身分證影本傳真予不知情之佳暉報關行，佯稱其
    自大陸進口之貨物係瀝青16,8 00 公斤及竹掃把10 0公斤等
    貨物，且指定貨物收貨人為丙○○，並提供丙○○之行動電
    話00 00000000 號為聯絡方式，而委託該報關行代為向財政
    部高雄關稅局（下稱高雄關稅局）辦理報關手續、刻印印章
    等事宜，經不知情之佳暉報關行職員甲○○撥打前述行動電
    話號碼與丙○○求證無誤，即利用甲○○辦理報關，並由甲○○委由上開報關行附近之某不詳姓名、不知情之成年刻印
    業者偽刻「乙○○」之印章乙枚，並接續在裝箱單、商業發
    票、身分證影本、個案委任書上蓋用上開偽刻之「乙○○」
    印章，偽造「乙○○」印文共計6 枚，並偽造由「乙○○」
    委任佳暉報關行辦理本件貨物報關之個案委任書，復於同月
    14日持上開商業發票、裝箱單、身分證影本、偽造之個案委
    任書之報關資料向財政部高雄關稅局行使並申請報關（進口
    報單號碼ＢＥ／92／Ｎ757 ／3512號），足生損害於「乙○○」及我國海關人員對於進口物品查驗、管理之正確性。嗣
    上開貨櫃於同月15日在高雄港120 貨櫃集散站為高雄關稅局
    中興分局驗貨人員開櫃查驗，發現經申報之瀝青僅8, 035
    公斤，並查扣前述夾藏匿報已逾公告數額之管制大陸去殼花
    生（重量為8,765 公斤、完稅價格171,489 元），始查知上
    情。
二、案經法務部調查局航業海員調查處高雄站移送臺灣高雄地方
    法院檢察署檢察官偵查起訴。
    理  由
壹、程序方面：
    證人丁○○、甲○○於檢察事務官、司法警察調查中所為之
    陳述無證據能力：
    (一)按被告以外之人於審判外之言詞或書面陳述，除法律有規
      定者外，不得作為證據；又被告以外之人於檢察事務官、
      司法警察官或司法警察調查中所為之陳述，與審判中不符
      時，其先前之陳述具有較可信之特別情況，且為證明犯罪
      事實存否所必要者，得為證據；被告以外之人於審判外之
      陳述，雖不符前4 條之規定，而經當事人於審判程序同意
      作為證據，法院審酌該言詞陳述或書面陳述作成時之情況
      ，認為適當者，亦得為證據。當事人、代理人或辯護人於
      法院調查證據時，知有第159 條第1 項不得為證據之情形
      ，而未於言詞辯論終結前聲明異議者，視為有前項之同意
      ，刑事訴訟法第15 9條第1 項、第159 條之2 、第159 條
      之5 第1 項及第2 項分別定有明文。
    (二)本件證人丁○○、甲○○於司法警察、檢察事務官調查中
      所為之陳述，為審判外之陳述，屬於傳聞證據，而甲○○
      於警詢之陳述與審判中之陳述大致相符，又丁○○非本件
      實際承辦報關人員，亦非親眼目睹案發經過之人，其所言
      非為證明犯罪事實所必要，而被告於審判程序時均不同意
      上開證人於司法警察及檢查事務官調查中所為之陳述作為
      證據，揆諸前揭規定，自不得為證據，應認均無證據能力
      。
貳、實體方面：
一、被告丙○○有罪部分：
    (一)本院認定犯罪事實之依據：
      1.訊據被告丙○○矢口否認有前述自大陸地區私運物品進
        入臺灣地區之犯行，辯稱：伊不認識乙○○，直到海調
        處通知，始知電話被拿去為走私聯絡方式云云。
      2.經查：
        (1)本件大陸去殼花生以瀝青夾藏匿報方式，自大陸地區
          由不知情之青島金惠源貨運服務有限公司公司將裝載
          上開物品之貨櫃運抵高雄港而為高雄關稅局開櫃查驗
          ，而瀝青進口、報關過程，則係佳暉報關行依據姓名
          年籍不詳、自稱「乙○○」之成年男子所傳真之報關
          資料即以「乙○○」出具之委託書、裝箱單、商業發
          票、船公司到貨通知及「乙○○」之身分證影本及受
          託刻印「乙○○」印章等，並經佳暉報關行職員以該
          男子所留下收貨人丙○○行動電話0000000000號聯絡
          丙○○確認本件報關事宜無誤，由甲○○再委託不知
          情之刻印業者刻印「乙○○」之印章，並在裝箱單、
          、商業發票、身分證影本、個案委任書上蓋用上開印
          章，並製成「乙○○」委任佳暉報關行報關之個案委
          任書，復於同月14日持上開商業發票、裝箱單、身分
          證影本、個案委任書之報關資料向高雄關稅局行使並
          申請報關等情，經證人即佳暉報關行職員甲○○於本
          院審理時證述：「（檢察官問：是否佳暉報關行職員
          ？）是（檢察官問：在92年5 月11日有無受理乙○○
          本件報關？）有，是乙○○本人以電話申請報關，傳
          真身分證相關報關文件、提單及商業發票與裝箱明細
          （檢察官問：乙○○要何人收貨？）他留1 支手機號
          碼說他人在大陸，請我們用電話和這位先生聯絡。我
          們有跟他聯絡以0000000000聯絡，當時我說乙○○有
          一個貨物要讓你收，他說有，我們確認有此人後就報
          關了」、「我們會去貨運公司拿1 張小提單，這批貨
          我們是透過台北的承攬公司遠邁，貨的運送過程要問
          遠邁公司，貨到時是卸在高雄港120 碼頭貨櫃場，是
          船公司跟海關承租的，海關封條是起運港貼的，驗貨
          時由我們報關人員會同海關去現場，發現貨有問題時
          ，通知乙○○都找不到，…，本件是從大陸過來的，
          是從香港轉運的，報單上起運港寫香港，但是產地是
          大陸」、「（審判長問：乙○○的印章是否你刻的？
          ）我們在電話中有講因係私人報關所以我們要身分證
          印章，對方說身分證影本會傳真，印章在我們報關行
          附近刻的。印章刻的時間大約是在拿到小提單之前刻
          的」、「（審判長問：上述文件內乙○○印章是否你
          蓋的？）是（審判長問：詳細文件內容有無說明？）
          我們在報關的時候，只要他委託我們我們會自己蓋，
          不會再個別去聯絡，因為是先已經說好（審判長問：
          為何發票上要蓋章？）是海關規定要蓋的。且包括委
          託書、商業發票與裝箱單要蓋」等語甚詳（見本院卷
          第44至46頁、第12 2頁至第123 頁），被告丙○○亦
          於偵查中供稱：0000000000號之電話確為伊自92年間
          使用至今（見偵卷第54頁），並於警詢時稱：伊當時
          確是以「000000 0000 」號之大哥大回覆報關行的詢
          問基本資料等問題等語（見偵卷第18頁），且有「黃
          庭賢」身分證正反面併委託書之傳真資料、進口報單
          、裝箱單、商業發票、提單、到貨通知單、高雄關稅
          局查驗單、財政部高雄關稅局94年9 月26日函文暨所
          附個案委任書等各乙份（以上均為影本，見偵卷第37
          頁至第44頁、本院卷第107 頁至第112 頁）附卷可考
          。被告丙○○於本院審理時未提出於警詢或偵查中有
          受不法取供之情形，可認其於警詢及偵查中之陳述均
          係出於自由意志所為，而其承認該000000000 號手機
          為其使用，並以該電話回答佳暉報關行詢問基本資料
          之問題，亦與證人甲○○所證相符，是可採認，至被
          告丙○○於本院審理時改稱未曾接獲報關行電話等節
          ，應屬臨訟卸責之詞，所辯並非實情。另以委託書上
          之字跡顯與被告丙○○於本院書寫之筆畫勾勒顯不相
          同（見本院卷第53頁），應係被告丙○○以外之人所
          為。據此，上開佳暉報關行依自稱「乙○○」之人傳
          真之相關資料，並經被告丙○○確認而據此報關並委
          代刻印「乙○○」印章，在裝箱單、商業發票、身分
          證影本等文件上蓋用「乙○○」印章，並製作個案委
          任書辦理相關程序之事實，堪以認定。
        (2)本案管制進口物品即大陸去殼花生經高雄關稅局查獲
          後，被告丙○○曾前往佳暉報關行表示與「乙○○」
          有債務糾紛，該貨物係用以抵償債務所用，且經佳暉
          報關行提示「乙○○」身分證影本供其指認無誤之事
          實，經證人甲○○於本院審理時證述：「（檢察官問
          ：本件查獲時有無跟乙○○聯絡？）他有留大陸的電
          話但是沒人接。後來我們找臺灣收貨人，跟他說貨有
          夾藏花生被查獲，但他都沒說什麼，後來他有來我們
          公司，日期我忘記了，不知案發前或案發後，他與1
          個朋友說要瞭解報關程序，我拿乙○○傳真身分證文
          件給他看並告訴他大陸電話打不通，他說他也打不通
          ，他確認他認識並且乙○○欠他錢，這批貨是要還債
          的」等語明確（見本院卷第45頁），而證人甲○○係
          報關行職員，與被告丙○○素無怨隙，實無甘冒偽證
          罪責而設詞誣陷被告丙○○之理，是其證詞，應堪採
          信。
        (3)被告丙○○雖坦稱有於92年6 月中旬至高雄市佳暉報
          關行詢問本件報關事宜，甲○○有提示乙○○之身分
          證讓伊辨認等情，然於警詢時稱：當日與1 位朋友前
          往報關行，小姐問我有關「乙○○」委託報關大陸瀝
          青夾藏花生一事，我回答不認識乙○○，為何要我繳
          費，我即離開報關行，從未向報關行之人員表示「黃
          庭賢」欠我錢等語（見偵卷第13頁至第17頁），於偵
          查中稱：是名叫「鍾德財」的朋友說他與「乙○○」
          有債務糾紛等語（見偵卷第60頁），本院進行準備程
          序時先稱：我不知朋友的真實姓名，只知他姓鍾，綽
          號阿財，就我沒有說我與「乙○○」有債務糾紛一事
          可以作證（見本院卷第29頁），於審理時又稱：是我
          1 個姓鍾的朋友說與「乙○○」有債務糾紛，我事後
          問他，他說施小姐問太煩，他才亂講（見本院卷第48
          頁），並攜同證人「鍾朝財」到庭作證，證人鍾朝財
          到院證述有關他與被告丙○○去佳暉報關行之時間、
          談論內容、是否有談到債務及談論到與乙○○有債務
          糾紛係因報關行小姐太煩等事，均答以「忘記了」（
          見本卷第49頁），顯難採為對被告丙○○有利之證據
          。再者，在場證人甲○○亦稱被告丙○○即收貨人有
          與朋友同行到報關行，被告丙○○表示個人與「黃庭
          賢」有債務糾紛一事，業如前述，證人甲○○因報關
          過程致生匿報違法情事印象應屬深刻，當無誤認之可
          能，其既與被告丙○○素不相識，亦無誣指被告溫福
          榮於罪之由。是以，被告丙○○上開所辯，要無可採
          。
        (4)扣案自大陸地區私運來台之大陸去殼花生，完稅價格
          為171,489 元、重量達8,7 65公斤，屬海關進口稅則
          第7 章所列物品，為行政院90年12月27日臺90財字第
          0 75083 號公告修正之懲治走私條例第2 條第4 款所
          附之「管制物品項目及其數量」丙項第5 款所列之管
          制進口物品，並有偵查卷附高雄關稅局扣押搜索筆錄
          及高雄關稅局92年第00000000號處分書可稽（見偵卷
          第39、40頁）。是扣案之上述大陸去殼花生，係屬懲
          治走私條例管制物品項目及其數額中丙類第5 款所指
          「海關進口稅則第1 章至第8 章所列之物品及稻米、
          稻米粉、花生、茶葉、種子（球）。」所規範之管制
          物品，亦可採認。
        (5)本件大陸去殼花生報關經過，係偽稱「乙○○」之人
          委託佳暉報關行報關並指定收貨人為被告丙○○，復
          經佳暉報關行於報關前與被告丙○○就本件貨物報關
          內容接洽聯絡無誤始完成報關程序，業如前述，是以
          被告丙○○對於「乙○○」委託報關之貨物內容及方
          式事前知情並有認識。再以違法夾藏貨品走私，本存
          在相當風險，為確保走私貨物確實送達並規避海關查
          緝，收貨人與寄貨人對於走私方式本有事先計畫及謀
          議無疑。綜上，被告丙○○與姓名年籍不詳、自稱「
          乙○○」之成年男子間，自大陸地區私運管制進口、
          逾行政院公告數額之大陸花生，並為委託辦理報關而
          偽稱「乙○○」名義利用不知情之甲○○偽造委託書
          並行使，且偽造「乙○○」印章、蓋用「乙○○」印
          文於個案委任書、發票、裝箱單及身分證影本之上並
          偽造個案委任書向高雄關稅局行使以報關之犯行，應
          有犯意之聯絡及行為分擔，灼然甚明。本件事證明確
          ，被告丙○○犯行堪以認定，應予依法論科。
    (二)論罪科刑及沒收部分：
      1.按自大陸地區私運物品進入台灣地區或自台灣地區私運
        物品前往大陸地區，以私運物品進口、出口論，適用本
        條例規定處斷，懲治走私條例第12條定有明文。又除屬
        於甲項及乙項之物品不限數額外，其餘以私運一項或數
        項，其總額由海關比照緝獲時之完稅價格計算，超過新
        台幣100,000 元或重量達1,000 公斤者，以管制進出口
        物品論，此為行政院於90年12月27日，依懲治走私條例
        所公告「管制物品項目及其數額」之丙項管制進口物品
        第5 目所明定。核被告丙○○將上開自大陸地區私運大
        陸花生進入臺灣地區，逾公告數額之所為，依懲治走私
        條例第12條規定，以私運物品進口論。應論以同條例第
        2 條第1 項之私運管制物品進口逾公告數額罪。又被告
        丙○○行為後，「管制物品項目及其數額」丙項雖經行
        政院於92年10月23日修正公布，惟此部分之修正乃屬事
        實變更，並非法律變更，且該丙項第5 款亦未修正，無
        刑法第2 條之適用，附此敘明（司法院大法官會議釋字
        第10 3號解釋參照）。
      2.被告丙○○為掩飾貨物來源並使委託報關手續順利，未
        得「乙○○」同意，由該姓名年籍不詳之成年男子偽以
        「乙○○」名義製作具表意性之委託報關之文書，並偽
        造「乙○○」之簽名於上，完成後向不知情之佳暉報關
        行行使，並復委由不知情、佳暉報關行之承辦人甲○○
        利用不知情之刻印業者，偽刻「乙○○」之印章1 枚並
        蓋用於商業發票、裝箱單及身分正影本及個案委任書上
        而偽造個案委任書，完成後由不知情之甲○○向高雄關
        稅局提出行使，均足以生損害於「乙○○」及我國海關
        人員對於進口物品查驗、管理之正確性之行為，係犯刑
        法第216 條、第210 條之行使偽造私文書罪。
      3.被告丙○○、姓名年籍不詳偽稱「乙○○」之成年男子
        就上開犯行，有犯意聯絡及行為分擔，皆為共同正犯。
        被告丙○○利用不知情之報關行及遠邁有公司代理之青
        島金惠源貨運服務有限公司私運管制物品來台，並利用
        不知情之甲○○委由不知情之刻印業者偽刻「乙○○」
        印章、不知情之甲○○偽造個案委任書之行為，均為間
        接正犯。被告丙○○偽造署押行為係偽造私文書之階段
        行為；其偽造私文書內之署押，為構成文書之一部，不
        另論罪；又偽造印章、蓋用印文，係屬偽造私文書行為
        之1 部，不另構成偽造印章、印文之罪。而被告丙○○
        係以同一偽造私文書之犯意接續偽造委託書、個案委任
        書，其偽造私文書後進而行使，偽造之低度行為復為行
        使偽造私文書之高度行為所吸收，不另論罪。
      4.被告丙○○上揭所犯私運管制物品進口逾公告數額罪與
        行使偽造私文書罪間，有方法結果之牽連關係，應從一
        重之懲治走私條例第2 條第1 項之私運管制物品進口逾
        公告數額罪處斷。查上開偽造印章、偽刻印文及行使偽
        造私文書等行為，雖均未據起訴，惟與起訴部分各具有
        牽連犯之裁判上一罪關係，為起訴效力所及，本院自應
        併予審究。
      5.爰審酌被告丙○○本次私運管制進口物品圖利，影響國
        家關稅之課徵及管理，助長走私風氣，破壞國家安全秩
        序，且冒用「乙○○」名義委託報關行辦理，犯後否認
        犯行，殊無可取；另念其無前科記錄，有本院被告全國
        前案紀錄表乙份在卷可考，顯見其素行良好，其私運進
        口後，隨即為海關查獲，而該批大陸去殼花生未及流入
        市面，尚未對國內市場造成影響等一切情狀，量處如主
        文所示之刑。
      6.被告丙○○上揭偽造之「乙○○」印章1 顆，及卷附委
        託書影本上之偽造「乙○○」簽名共1 枚，商業發票、
        裝箱單上偽造「乙○○」印文各1 枚，身分證影本、個
        案委任書上偽造之「乙○○」印文各2 枚，均應依刑法
        第219 條之規定，不問屬於犯人與否，均沒收之。又被
        告丙○○係以傳真之方式傳送交付委託書予甲○○，該
        偽以「乙○○」名義出具之委託書正本未經扣案，為免
        日後執行之困難，爰不為沒收之諭知，然其上之乙○○
        簽名1 枚仍應依刑法第219 條義務沒收之規定加以宣告
        沒收。至偽造之個案委任書。已由被告丙○○利用不知
        情之甲○○行使持交高雄關稅局，並非被告所有之物，
        爰不予宣告沒收。此外，上開扣案之大陸去殼花生，業
        經高雄關稅局於92年7 月23日以92年第00000000號處分
        書為沒入處分，依司法院院字第2832號解釋意旨及最高
        法院86年度台上字第5650號、88年度台上字第3017號裁
        判要旨，自無庸另為沒收之諭知，併此說明。
二、被告乙○○無罪部分：
    (一)公訴意旨略以：被告乙○○與丙○○就上述走私管制進口
      物品之犯行有犯意聯絡，由乙○○以傳真方式，將報關所
      需之資料裝箱單、商業發票、船公司到貨通知及乙○○之
      身分證影本傳真給不知情之佳暉報關行，佯稱所進口之貨
      物係瀝青及竹掃把等貨物，委託該報關行代為辦理報關手
      續，而夾藏管制進口物品去殼大陸花生計8,765 公斤來台
      ，因認被告乙○○涉犯懲治走私條例第12條、第2 條第1
      項之罪嫌。
    (二)按被告未經審判證明有罪確定前，推定其為無罪。犯罪事
      實應依證據認定之，無證據不得認定犯罪事實；不能證明
      被告犯罪者，應諭知無罪之判決，刑事訴訟法第154 條第
      1 項、第2 項、第301 條第1 項定有明文。次按認定不利
      於被告之事實，須依積極證據，苟積極證據不足為不利於
      被告事實之認定時，即應為有利於被告之認定，更不必有
      何有利之證據；且被告否認犯罪所持之辯解縱屬不能成立
      ，仍非有積極證據足以證明其犯罪行為，不能遽為有罪之
      認定；而認定犯罪事實所憑之證據，雖不以直接證據為限
      ，間接證據亦包括在內，然而無論直接或間接證據，其為
      訴訟上之證明，須於通常一般之人均不致有所懷疑，而得
      確信其為真實程度者，始得據為有罪之認定，倘其證明尚
      未達此一程度，而有合理懷疑存在時，事實審法院復就其
      心證上理由予以闡述，敘明其如何無從為有罪之確信，因
      而為無罪之判決，尚不得任意指為違法，此分別有最高法
      院30年上字第816 號判例、30年上字第1831號判例、76年
      台上字第4986號判例可資參照。
    (三)公訴人認被告涉有上揭犯行，無非係以：1.證人丁○○、
      甲○○之證詞；2.佳暉報關行之說明書、進口報關單、高
      雄關稅局查驗單、進口貨樣收據、處分書及商業發票及裝
      箱單等；3.證人甲○○以「乙○○」留下丙○○之行動電
      話號碼0000000000號與被告丙○○確認貨物進口事宜等證
      據資料，為其主要論斷之依據。
    (四)訊據被告乙○○堅決否認有為上開犯行，辯稱：伊未曾去
      過大陸，也未委託報關行辦理報關，且不認識丙○○，傳
      真委託書上之筆跡及簽名都與伊不同，該委託書上留的聯
      絡電話也非伊所有，報關行所提供之身分證影本戶口校證
      章、里鄰調整之字樣顯較伊現在身分證登錄情形為早，雖
      然伊印象中沒有遺失過身分證件，然應係有人冒用伊名義
      進口走私大陸花生等語。經查：
      1.證人丁○○為佳暉報關行之負責人，非承辦本案報關支
        人，也未親身見聞與本案有關之經歷，其證詞既經本院
        採認無證據能力，即非能採為對被告等論罪之證據資料
        ，先予敘明。
      2.證人甲○○雖證稱：「乙○○」本人以電話辦理報關，
        並傳真身分證等相關報關文件，依據其所留存之電話與
        收貨人丙○○聯絡確認報關事宜，且丙○○到報關行來
        也指稱認識乙○○且與乙○○有債務糾紛等語，然證人
        甲○○僅係透過電話得知有自稱「乙○○」之人辦理報
        關，非能確認本案被告乙○○即係當時打電話辦理報關
        之人，首可認定。再者，被告丙○○與乙○○於警詢及
        偵審中均稱未曾見過對方，也從未相識等語，被告丙○○雖於報關前曾向甲○○確認本件報關事宜，或到報關
        行向提示乙○○身分證照片之甲○○表示有認識乙○○
        1 事，然此乃因其本對偽稱「乙○○」之共犯以「乙○○」之名義辦理報關知情且參與分工，為確保能收受貨
        物始然，非即能認定係本案被告乙○○辦理報關，而遽
        採為對被告乙○○不利之認定。
      3.被告乙○○未曾前往大陸，有其入出境查詢結果乙份可
        參（見本院卷第84頁），然證人甲○○表示委託報關者
        聲稱人在大陸山東，並留存大陸電話聯絡，亦有委託書
        傳真內容載明附卷（見偵卷第26頁），與被告乙○○之
        真實情狀不符，顯而易見。又被告乙○○依該委託書之
        內容於偵查及本院審理時當庭書寫（見偵卷第11頁、本
        院卷第55頁），以肉眼比對結果，其等字跡勾勒顯不相
        同，可認該委託書非被告乙○○所為。而卷附乙○○之
        身分證影本傳真資料，與被告乙○○現今持有之身分證
        雖均為80年10月18日換發、照片相同，但住遷註記欄已
        有諸多更異新增有本院上網查詢之相關戶役政變更資料
        在卷可考（見本院卷第20頁），被告乙○○雖稱其身分
        證未曾遺失，但非能推認他人無可取得被告乙○○身分
        證影本，率爾認定被告乙○○即係傳真身分證影本之人
        ，況且提供身分證影本予他人申請或辦理相關證件等，
        非與常理相悖，被告乙○○供稱其身分證件或許遭人非
        法使用，不無可能。再者，商業發票及裝箱單等（見偵
        卷第42頁至第44頁）文件上，或有「乙○○」為收件之
        稱，但其上所載之地址係位於雲林縣，核與本案被告乙○○之住所有異，本院亦查無證據可認被告乙○○與上
        開文件上所載地址或相關資料等有所關連，上述裝箱單
        等文件亦難執為對被告乙○○不利之證據。
      4.綜上所述，本件查無證據證明被告乙○○確有私運管制
        進口之大陸花生之犯行，則被告乙○○是否確有本件公
        訴人所指之犯行，本院認為存有合理之懷疑，尚未到達
        確信其為真實之程度，自不能遽認被告乙○○有被訴之
        犯行。此外，公訴人復未提出其他積極證據，資以證明
        被告乙○○確有上開所指犯行，揆諸首揭法律規定與說
        明，既無足夠證據確信公訴意旨之指訴為真實，不能證
        明被告乙○○犯罪，本院自應為被告乙○○無罪判決之
        諭知。
據上論斷，應依刑事訴訟法第299 條第1 項前段、第301 條第1
項，懲治走私條例12條、第2 條第1 項、第11條，刑法第28條、
第216 條、第210 條、第55條、第219 條，判決如主文。
中　　華　　民　　國　　94　　年　　11　　月　　11　　日
                  刑事第六庭    審判長法  官  簡志瑩
                                      法  官  林柏壽
                                      法  官  楊佩蓉
以上正本證明與原本無異。
如不服本判決，應於收受送達後10日內向本院提出上訴書狀。
中　　華　　民　　國　　94　　年　　11　　月　　15　　日
                                      書記官  曾小玲
如不服本判決，應於判決送達後10日內，向本院提出上訴狀。
附錄本案論罪科刑法條全文：
懲治走私條例第2 條
私運管制物品進口、出口逾公告數額者，處7 年以下有期徒刑，
得併科新臺幣3,000,000 元以下罰金。
以犯前項之罪為常業者，處3 年以上10年以下有期徒刑，得併科
新臺幣5,000,000 元以下罰金。
第1項之未遂犯罰之。
第1項所稱管制物品及其數額，由行政院公告之。
懲治走私條例第12條
自大陸地區私運物品進入臺灣地區，或自臺灣地區私運物品前往
大陸地區者，以私運物品進口、出口論，適用本條例規定處斷。
刑法第210條
偽造、變造私文書，足以生損害於公眾或他人者，處5 年以下有
期徒刑。
刑法第216 條
行使第210 條至第215 條之文書者，依偽造、變造文書或登載不
實事項或使登載不實事項之規定處斷。
刑法第217條
偽造印章、印文或署押，足以生損害於公眾或他人者，處3 年以
下有期徒刑。
盜用印章、印文或署押，足以生損害於公眾或他人者，亦同。
